Minutes et répertoires du notaire Charles DU BARLE, 18 novembre 1758 - 20 novembre 1770 (étude VI)
Archives nationales
Minutes et répertoires du notaire Charles DU BARLE (étude VI)
18 novembre 1758 - 20 novembre 1770
MC/ET/VI/735 - MC/ET/VI/784, MC/RE/VI/15 - MC/RE/VI/17
Etude VI; Du barle, Charles
Archives nationales de France
Minutes et répertoires: la loi 2008-696 du 15 juillet 2008 relative aux archives a fixé à 75 ans à compter de la date de l'acte, ou à 25 ans à compter de la date du décès de l'intéressé si ce délai est plus bref, le délai de communication des minutes et répertoires des notaires; ce délai est porté à 100 ans à compter de la date de l'acte si le document se rapporte à un mineur (code du Patrimoine, articles L213-2, 4e d et 5e).
Autres documents de l'étude (dossiers de clients, comptabilité...): s'agissant d'archives privées, ces documents sont communicables selon les modalités fixées par le déposant ou le donateur.
Certains documents ne sont pas accessibles en raison de leur mauvais état de conservation.
Versement
Accès aux instruments de recherche de tous les notaires de l’étude VI
Archives de l'étude VI
- Minutes de Charles DU BARLE, 18 novembre 1758 - 1770; MC/ET/VI/735 - MC/ET/VI/784
  - Minutes. 1758, 18 novembre - décembre, 18 novembre - décembre 1758; MC/ET/VI/735
    Informations concernant le classement:
    Le niveau inférieur de description, quand il existe, correspond aux minutes d'actes. Toutes les minutes ne sont pas forcément décrites une à une. Les descriptions de ces minutes sont plus ou moins détaillées.
  - Minutes. 1759, janvier - mars, janvier - mars 1759; MC/ET/VI/736
  - Minutes. 1759, avril - juin, avril - juin 1759; MC/ET/VI/737
  - Minutes. 1759, juillet - septembre, juillet - septembre 1759; MC/ET/VI/738
  - Minutes. 1759, octobre - décembre, octobre - décembre 1759; MC/ET/VI/739
  - Minutes. 1760, janvier - mars, janvier - mars 1760; MC/ET/VI/740
  - Minutes. 1760, avril - juin, avril - juin 1760; MC/ET/VI/741
  - Minutes. 1760, juillet - septembre, juillet - septembre 1760; MC/ET/VI/742
  - Minutes. 1760, octobre - décembre, octobre - décembre 1760; MC/ET/VI/743
  - Minutes. 1761, janvier - mars, janvier - mars 1761; MC/ET/VI/744
    Toutes les minutes de cet article ont été analysées une à une (ARNO 1761).
    - Vente, maison, Saint-Martin de Belleville (Savoie)., 1er janvier 1761; MC/ET/VI/744
      Informations complémentaires:
      Intervenant 1, en première partie:
      Nom, qualité: (M.) Henart, Joseph.
      Profession: gagne-denier, Paris.
      Intervenant 2, en deuxième partie:
      Nom, qualité: (M.) Becard, Martin.
      Profession: gagne-denier, Paris
      Origine de l'information:
      Base Arno 1761 (base de données migrée: voir contexte dans le Plan d’orientation général - Notaires de Paris, guides thématiques du Minutier).
      Date de création de la notice: 2000
      acte de vente
    - Procuration générale, dépôt., 1er janvier 1761; MC/ET/VI/744
      Nom, qualité: (M.) Dureville, Joseph Justin.
      Profession: inspecteur des vivres, Francfort (allemagne).
      Nom, qualité: (Mme ou Mlle) Lachapelle de, Jeanne Marie.
      Profession: Paris
      dépôt de pièces; procuration
    - Procuration générale, dépôt., 1er janvier 1761; MC/ET/VI/744
      Nom, qualité: (M.) Labbe de Briaucourt, Joseph.
      Profession: Chaumont (Haute-Marne).
    - Mariage., 3 janvier 1761; MC/ET/VI/744
      Nom, qualité: (M.) Guillaume, Henri Francois.
      Profession: secrétaire prive, Paris.
      Relations: fils de l'intervenant 2.
      Intervenant 2, indirect:
      Nom, qualité: (M.) Guillaume, Henri.
      État civil: décédé.
      Profession: inspecteur à la manufacture des glaces, Paris.
      Intervenant 3, en deuxième partie:
      Nom, qualité: (Mme ou Mlle) Thomas, Anne Marie.
      Profession: Paris.
      Relations: fille de l'intervenant 4.
      Intervenant 4, indirect:
      Nom, qualité: (M.) Thomas, Louis Robert.
      Profession: vitrier (maître), Paris
      contrat de mariage
    - Mariage., 3 janvier 1761; MC/ET/VI/744
      Nom, qualité: (M.) Chahuet, Gratien.
      Profession: miroitier (marchand), Paris.
      Nom, qualité: (M.) Chahuet, Charles.
      Profession: fruitier oranger (marchand), Paris.
      Nom, qualité: (Mme ou Mlle) Berluy, Madeleine.
      Nom, qualité: (M.) Berluy, Francois.
      Profession: ebeniste (maître), Paris
    - Mariage., 3 janvier 1761; MC/ET/VI/744
      Nom, qualité: (M.) Gentil, Louis.
      Profession: commis prive, Paris.
      Nom, qualité: (M.) Gentil, Antoine (bourgeois, Paris), Paris.
      Nom, qualité: (Mme ou Mlle) Bore, Madeleine Genevieve.
      Nom, qualité: (M.) Bore, Jean (bourgeois, Paris), Paris
    - Inventaire après décès., 5 janvier 1761; MC/ET/VI/744
      Nom, qualité: (Mme ou Mlle) Chauvin, Elisabeth.
      État civil: décédée.
      Relations: épouse de l'intervenant 2.
      Nom, qualité: (M.) Lacour, Nicolas.
      État civil: veuf.
      Profession: farinier (marchand), Paris
      inventaire après décès
    - Bail à cens, terre, Saulx-les-Chartreux (Essonne)., 7 janvier 1761; MC/ET/VI/744
      Nom: Chartreuse de Notre-Dame de Vauvert de Paris.
      Nom, qualité: (M.) Carrel, Jean
      bail
    - Rente, constitution., 7 janvier 1761; MC/ET/VI/744
      Nom, qualité: (Mme ou Mlle) Vendosme de, Louise Madeleine.
      État civil: veuve.
      Relations: veuve de l'intervenant 2.
      Nom, qualité: (M.) Heolte, Urbain Julien (bourgeois, Paris), Paris.
      Nom, qualité: (M.) Hervy, Jean Baptiste.
      Profession: jardinier, Montreuil-sous-Bois (Seine-Saint-Denis)
      constitution de rente
    - Mariage., 8 janvier 1761; MC/ET/VI/744
      Nom, qualité: (M.) Collas, Jean Baptiste.
      Profession: marchand de vin, Paris.
      Nom, qualité: (Mme ou Mlle) Jauvin, Marie Anne.
      Nom, qualité: (M.) Jauvin, Marin.
      Profession: marchand, Paris
    - Bail, terre, Saint-Mande (Val-de-Marne)., 9 janvier 1761; MC/ET/VI/744
      Nom, qualité: (M.) Duthe, Jean.
      Profession: perruquier (maître), Paris.
      Nom, qualité: (Mme ou Mlle) Fremi, Genevieve.
      Profession: Vincennes (Val-de-Marne).
      Relations: veuve de l'intervenant 3.
      Intervenant 3, indirect:
      Nom, qualité: (M.) Girard, Gilles.
      Profession: vigneron, Vincennes (Val-de-Marne)
    - Convention., 9 janvier 1761; MC/ET/VI/744
      Nom, qualité: (M.) Moyon Du Saussay, Etienne.
      Profession: fourrier des logis du roi, Paris.
      Nom, qualité: (M.) Boutaud, Claude Philippe.
      Profession: employe aux finances, Paris.
      Relations: au service de l'intervenant 3.
      Nom, qualité: (M.) Villemur de.
      Profession: receveur general des finances, Paris
    - Mariage., 9 janvier 1761; MC/ET/VI/744
      Nom, qualité: (M.) Serize, Charles Mathieu.
      Profession: perruquier privilegie, Paris.
      Nom, qualité: (M.) Serize, Mathieu.
      Profession: chirurgien (maître), Rozoy-Bellevalle (Aisne).
      Nom, qualité: (Mme ou Mlle) Garnier, Marie Genevieve Barbe.
      Nom, qualité: (M.) Garnier, Francois.
      Profession: marchand de vin, Paris
    - Convention., 10 janvier 1761; MC/ET/VI/744
      Nom, qualité: (M.) Becard, Pierre.
      Profession: négociant, Troyes (Aube).
      Nom, qualité: (M.) Chaussée, Louis.
      Profession: marchand, Creteil (Val-de-Marne)
    - Rente, transport., 10 janvier 1761; MC/ET/VI/744
      Nom, qualité: (M.) Jauvin, Louis.
      Profession: receveur des nouveaux droits, Maringues (Puy-de-Dôme)
      transport de droits
    - MORIN Pierre, peintre, de l'Académie de Saint-Luc PARIS Pont Marie § vente de maison, 11 janvier 1761; MC/ET/VI/744
      Artisans XVIIIe siècle, par M. Rambaud et C. Grodecki, 1956-1977 ( fichier papier entièrement dématérialisé; voir contexte dans le Plan d’orientation général - Notaires de Paris, guides thématiques du Minutier).
      Date de révision: 2011-2012
      Date de création de la notice: 2010
      acte de vente; Morin, Pierre
    - Vente, maison, Charonne (Paris)., 11 janvier 1761; MC/ET/VI/744
      Nom, qualité: (M.) Morin, Pierre.
      Profession: peintre de l'academie de saint-luc, Paris.
      Nom, qualité: (M.) Barry, Nicolas.
      Profession: vigneron, Paris, Charonne
    - Contre-letrre., 13 janvier 1761; MC/ET/VI/744
      Nom, qualité: (Mme ou Mlle) Petillon, Jeanne Eleonore.
      Nom, qualité: (M.) Leduc, Francois.
      Profession: rotisseur (maître), Paris
    - Succession, dépôt de pièces., 13 janvier 1761; MC/ET/VI/744
      Nom, qualité: (M.) Henriet, Jean Louis.
      Profession: contrôleur de l'artillerie, Paris
      dépôt de pièces
    - Mainlevée., 13 janvier 1761; MC/ET/VI/744
      Nom, qualité: (M.) Lavigne, Laurent.
      Profession: marchand de bois, Paris.
      Nom, qualité: (M.) Durieux, Pierre
      mainlevée
    - Rente, titre nouvel., 14 janvier 1761; MC/ET/VI/744
      Nom, qualité: (M.) Devilliers, Robert.
      Profession: meunier, Richebourg (Yvelines), Renouville.
      Nom, qualité: (Mme ou Mlle) Cossonois, Etiennette.
      Nom, qualité: (M.) Lecoeur, Claude.
      Profession: maitre d'ecole, Paris
      titre nouvel
    - Succession, partage., 14 janvier 1761; MC/ET/VI/744
      Nom, qualité: (Mme ou Mlle) Deschevaux, Catherine.
      Nom, qualité: (M.) Olivier, Andre.
      Profession: perruquier (maître), Paris
      partage
    - Bail, maison, Maisons-Alfort (Val-de-Marne)., 15 janvier 1761; MC/ET/VI/744
      Nom, qualité: (M.) Lheraud de Bormes de, Jean Louis (baron, Bormes), Bormes.
      Nom, qualité: (M.) Grenier, Jean.
      Profession: charpentier, marchand de bois, Maisons-Alfort (Val-de-Marne)
    - Procuration générale, dépôt., 16 janvier 1761; MC/ET/VI/744
      Nom, qualité: (M.) Lemoyne, Bernard Antoine (bourgeois, Paris), Paris.
      Nom, qualité: (Mme ou Mlle) Debize, Marie.
      État civil: mariée.
      Relations: épouse de l'intervenant 1
    - Mainlevée., 18 janvier 1761; MC/ET/VI/744
      Nom, qualité: (M.) Leroy, Pierre.
      Profession: macon (maître), Paris.
      Nom, qualité: (Mme ou Mlle) Orceau de Passy, Marie Marguerite.
      Relations: épouse de l'intervenant 3.
      Nom, qualité: (M.) Prevot de Saint-Cyr, Charles Louis (marquis, Saint-Cyr), Saint-Cyr
    - Convention., 18 janvier 1761; MC/ET/VI/744
      Nom, qualité: (M.) Dubois, Jean.
      Profession: notaire (ex), Lizy-sur-Ourcq (Seine-et-Marne).
      Nom, qualité: (M.) Gibert, Antoine.
      Profession: voiturier par eau, Lizy-sur-Ourcq (Seine-et-Marne)
    - Union de créanciers, consentement., 20 janvier 1761; MC/ET/VI/744
      Nom, qualité: (M.) Moynat de L'Epinee, Simon.
      Profession: pourvoyeur de la petite écurie du roi, Paris
    - Testament., 20 janvier 1761; MC/ET/VI/744
      Nom, qualité: (Mme ou Mlle) Lasson, Anne.
      testament
    - Mariage., 21 janvier 1761; MC/ET/VI/744
      Nom, qualité: (M.) Bertrand, Jean Baptiste.
      Profession: epicier (marchand), Rouen (Seine-Maritime).
      Nom, qualité: (M.) Bertrand, Robert.
      Profession: mercier (marchand), Airan (Calvados).
      Nom, qualité: (Mme ou Mlle) Clavel, Marie Anne.
      Nom, qualité: (M.) Clavel, Etienne.
      Profession: menuisier ebeniste (maître), Paris
    - Succession, délivrance de legs., 22 janvier 1761; MC/ET/VI/744
      Nom, qualité: (M.) Chendret Du Bouchoir, Antoine.
      Profession: heraut d'armes
      délivrance de legs
    - Succession, dépôt de pièces., 22 janvier 1761; MC/ET/VI/744
      Nom, qualité: (M.) Guerin de La Potterie, Jean Joseph (bourgeois, Paris), Paris.
      État civil: décédé
    - Mariage., 22 janvier 1761; MC/ET/VI/744
      Nom, qualité: (M.) Dumont, Jean Francois.
      Profession: menuisier (maître), Paris.
      Nom, qualité: (Mme ou Mlle) Barral, Jeanne Josephe.
      Relations: fille de l'intervenant 3.
      Nom, qualité: (M.) Barral, Jean (bourgeois, Paris), Paris
    - Bail, terre., 22 janvier 1761; MC/ET/VI/744
      Nom, qualité: (M.) Beausse, Clement.
      Profession: vigneron, Paris.
      Nom, qualité: (M.) Beausse, Antoine.
      Profession: marchand de vin, Paris, Charonne
    - Succession, quittance., 22 janvier 1761; MC/ET/VI/744
      quittance
    - Union de créanciers, dépôt d'espèces., 23 janvier 1761; MC/ET/VI/744
      Nom, qualité: (M.) Gautier, Jacques Francois.
      Profession: menuisier du roi, Paris
    - Bail, appartement, Charonne (Paris)., 24 janvier 1761; MC/ET/VI/744
      Nom, qualité: (Mme ou Mlle) Buron, Jeanne Nicole.
      Nom, qualité: (M.) Pinot, Sebastien (bourgeois, Paris), Paris.
      Profession: mercier (ancien marchand), Paris.
      Nom, qualité: (M.) Duguet, Francois Jerome (bourgeois, Paris), Paris.
    - Mariage., 24 janvier 1761; MC/ET/VI/744
      Nom, qualité: (M.) Francois, Charles.
      Profession: macon (compagnon), Paris.
      Nom, qualité: (M.) Francois, Jean Etienne Francois.
      Profession: charron, Montreuil-sous-Bois (Seine-Saint-Denis).
      Nom, qualité: (Mme ou Mlle) Mallevre, Marie Michelle.
      Nom, qualité: (M.) Mallevre, Francois Charles.
      Profession: voiturier par terre, Paris
    - Union de créanciers, consentement., 26 janvier 1761; MC/ET/VI/744
      Nom, qualité: (Mme ou Mlle) Boucher, Marguerite.
      Nom, qualité: (M.) Thibault, Pierre Barnabe.
      Profession: epicier (marchand), Paris
    - Procuration générale., 27 janvier 1761; MC/ET/VI/744
      Nom, qualité: (M.) Poidevin, Claude (bourgeois, Paris), Paris.
      Relations: curateur de la succession de l'intervenant 3.
      Nom, qualité: (Mme ou Mlle) Bardon, Marie Therese Gabrielle.
      Nom, qualité: (M.) Lemaire, Pierre Augustin.
      Profession: apothicaire (marchand), Paris
      procuration
    - Succession, abstention., 28 janvier 1761; MC/ET/VI/744
      Nom, qualité: (M.) Demeulle, Joseph.
      Profession: domestique, Paris
      renonciation
    - Succession, dépôt de pièces., 28 janvier 1761; MC/ET/VI/744
      Nom, qualité: (M.) Mornay de, Francois (comte).
      Profession: capitaine d'infanterie, Etrepilly (Aisne)
    - Bail, boutique, Paris (Paris) rue de la Roquette., 28 janvier 1761; MC/ET/VI/744
      Nom, qualité: (M.) Vincent, Francois.
      Profession: orfevre (marchand), Paris.
      Nom, qualité: (M.) Foucault, Alexandre.
      Profession: fondeur, Paris
    - Rente sur le roi, transport, aides et gabelles emission 1720., 28 janvier 1761; MC/ET/VI/744
      Nom, qualité: (Mme ou Mlle) Lavieuville de, Elisabeth Cecile.
      Nom, qualité: (M.) Pallu, Bertrand Rene.
      Profession: conseiller d'etat.
      Nom, qualité: (M.) Sandillaud Du Bouchet, Charles Louis.
      Profession: aide major
    - Procuration générale, dépôt., 28 janvier 1761; MC/ET/VI/744
      Nom, qualité: (M.) Billardet, Francois.
      Profession: chanoine, Soissons (Aisne), Eglise Saint-Pierre au Parvis.
      Nom, qualité: (M.) Brissoteau, Jean Charles (bourgeois, Paris), Paris
    - Procuration générale, dépôt., 28 janvier 1761; MC/ET/VI/744
      Nom, qualité: (M.) Dufau, Jean Joseph Francois.
      Profession: receveur à la chambre à sel, Villefranche-de-Rouergue (Aveyron).
      Nom, qualité: (M.) Fualdes de, Antoine.
      Profession: chantre, Paris, Eglise Saint-Louis-du-Louvre
    - Mariage., 28 janvier 1761; MC/ET/VI/744
      Nom, qualité: (M.) Mathieu, Edme.
      Profession: journalier, Paris.
      Nom, qualité: (Mme ou Mlle) Buisson, Marie Gabrielle.
      Nom, qualité: (M.) Buisson, Antoine.
      Profession: vigneron, Bagnolet (Seine-Saint-Denis)
    - Rente foncière, transport., 29 janvier 1761; MC/ET/VI/744
      Nom, qualité: (M.) Hervy, Jean.
      Profession: serrurier, Paris.
      Nom, qualité: (personne morale) Hervy (enfants).
      Relations: enfants de l'intervenant 1
      transport de droits; bail
    - Transport, créance., 29 janvier 1761; MC/ET/VI/744
      Nom, qualité: (M.) Potentier Dit Picard, Sebastien (bourgeois, Paris), Paris.
      Nom, qualité: (M.) Bragelongne de, Bernard Christophe.
      Profession: lieutenant des gardes francaises, Paris
    - Procuration générale, dépôt., 30 janvier 1761; MC/ET/VI/744
      Nom, qualité: (M.) Maucourt, Louis Alexandre.
      Profession: teinturier (maître), Nancy (Meurthe-et-Moselle).
      Nom, qualité: (Mme ou Mlle) Mole, Marie Elisabeth.
      Profession: Nancy (Meurthe-et-Moselle).
    - Succession, convention., 30 janvier 1761; MC/ET/VI/744
      Nom, qualité: (M.) Martinot, Charles.
      Profession: chirurgien (maître), Brie-Comte-Robert (Seine-et-Marne)
    - Bail, terres, Chelles (Seine-et-Marne)., 31 janvier 1761; MC/ET/VI/744
      Nom, qualité: (M.) Petit, Jean.
      Profession: commis à la manufacture de faience, Paris.
      Nom, qualité: (M.) Prunot, Jean Claude.
      Profession: tisserand, Chelles (Seine-et-Marne)
    - Rente, constitution., 1er février 1761; MC/ET/VI/744
      Nom, qualité: (M.) Dumont, Antoine Francois.
      Profession: ciseleur (maître), Paris.
      Nom, qualité: (M.) Sarton, Jean Pierre.
    - Mariage., 1er février 1761; MC/ET/VI/744
      Nom, qualité: (M.) Courtier, Augustin.
      Profession: maitre de pension, Paris.
      Nom, qualité: (Mme ou Mlle) Francois Dite Renneville, Genevieve.
      Nom, qualité: (M.) Verdan, Georges.
      Profession: maitre de pension, Paris
    - Convention., 2 février 1761; MC/ET/VI/744
      Nom, qualité: (M.) Chaumont de Quitry de, Antoine Anne Francois.
      Profession: major de cavalerie, Paris.
      Nom, qualité: (M.) Gory de Court, Pierre.
      Profession: marchand de bois, Paris
    - Quittance., 2 février 1761; MC/ET/VI/744
      Profession: major de cavalerie, Paris
    - Procuration générale, dépôt., 5 février 1761; MC/ET/VI/744
      Nom, qualité: (M.) Morhain, Pierre Philippe.
      Profession: greffier en chef de l'hotel-de-ville, Phalsbourg (Moselle).
      Nom, qualité: (M.) Casan, Arnaud.
      Profession: menuisier (maître), Paris
    - Inventaire après décès., 5 février 1761; MC/ET/VI/744
      Nom, qualité: (M.) Bizet, Jean Pierre Robert.
      Profession: fripier (marchand), Paris
    - Rente, abandonnement., 5 février 1761; MC/ET/VI/744
      Nom, qualité: (M.) Girard, Etienne.
      Profession: epicier (marchand), Paris.
      Nom, qualité: (Mme ou Mlle) Dufour, Marie Anne Victoire.
      Profession: religieuse, Brie-Comte-Robert (Seine-et-Marne)
    - Succession, abstention., 5 février 1761; MC/ET/VI/744
      Nom, qualité: (Mme ou Mlle) Lejuste, Louise.
      Nom, qualité: (M.) Therien, Francois.
      Profession: maitre d'hotel
    - Succession, transaction., 6 février 1761; MC/ET/VI/744
      Nom, qualité: (Mme ou Mlle) Godin, Jeanne.
      Nom, qualité: (M.) Dunot, Joseph.
      Profession: bourrelier (maître), Paris
      accord
    - Rente viagère de l'Hôtel de ville, constitution, aides et gabelles emission 1758., 6 février 1761; MC/ET/VI/744
      Nom, qualité: (Mme ou Mlle) Derut, Marie Francoise.
    - Rente, quittance de rachat., 6 février 1761; MC/ET/VI/744
      Nom, qualité: (M.) Bert, Michel.
      Profession: contrôleur des aides, Paris.
    - Convention., 7 février 1761; MC/ET/VI/744
      Nom, qualité: (M.) Clergeon, Rene.
      Profession: toilier (maître), Rouen (Seine-Maritime).
      Nom, qualité: (Mme ou Mlle) Clergeon, Marie Barbe.
      Profession: Rouen (Seine-Maritime).
      Nom, qualité: (M.) Grosset, Jean.
      Profession: toilier (cpn)
    - Convention., 7 février 1761; MC/ET/VI/744
      Nom, qualité: (M.) Lepreux, Etienne.
      Profession: lieutenant à la monnaie, Paris.
      Nom, qualité: (M.) Lepreux, Gabriel (bourgeois, Paris), Paris.
      Profession: mercier (marchand), Paris
    - Bail, carriere, Creteil (Val-de-Marne)., 7 février 1761; MC/ET/VI/744
      Nom, qualité: (M.) Golvin, Claude.
      Profession: carrier (marchand), Creteil (Val-de-Marne)
    - Rente foncière, transport., 7 février 1761; MC/ET/VI/744
      Nom, qualité: (M.) Jarry, Louis Polycarpe.
      Profession: contrôleur de foin, Paris.
      Nom, qualité: (M.) Bourgeois, Pierre.
      Profession: laboureur, Poissy (Yvelines)
    - Rente, quittance de rachat., 9 février 1761; MC/ET/VI/744
      Nom, qualité: (M.) Goujon, Pierre.
      Profession: consul (ancien), Paris.
      Nom, qualité: (M.) Hure, Claude.
      Profession: tabletier (marchand), Paris
    - Inventaire après décès., 9 février 1761; MC/ET/VI/744
      Nom, qualité: (M.) Mole, Charles Martin.
      Profession: teinturier (maître), Paris
    - Succession, délivrance de legs., 10 février 1761; MC/ET/VI/744
      Nom, qualité: (Mme ou Mlle) Huron, Charlotte.
    - Procuration générale, dépôt., 10 février 1761; MC/ET/VI/744
      Nom, qualité: (M.) Roze, Jean Louis.
      Profession: receveur du magasin à sel, Chilly-Mazarin (Essonne).
      Nom, qualité: (M.) Normand, Francois Joseph (bourgeois, Paris), Paris
    - Inventaire après décès., 10 février 1761; MC/ET/VI/744
      Nom, qualité: (M.) Debauve, Robert.
      Profession: serrurier en ressorts (maître), Paris
    - Tontine, constitution, emission 1759., 13 février 1761; MC/ET/VI/744
      Nom, qualité: (Mme ou Mlle) Guyon de Boisroger, Anne Marguerite
    - Tontine, constitution, emission 1759., 13 février 1761; MC/ET/VI/744
      Nom, qualité: (M.) Raffin, Claude.
    - Quittance., 14 février 1761; MC/ET/VI/744
      Nom, qualité: (M.) Leuba, Elie.
      Profession: horloger, Paris.
      Nom, qualité: (M.) Lasurianne de, Bernard.
      État civil: detenu.
      Profession: négociant, Paris
    - Sous-bail, boutique, Paris (Paris) rue du Faubourg-St-Antoine., 14 février 1761; MC/ET/VI/744
      Nom, qualité: (M.) Edeline, Pierre.
      Nom, qualité: (M.) Hebert, Claude Francois.
      Profession: marchand de fer, Paris
    - Succession, renonciation., 14 février 1761; MC/ET/VI/744
      Nom, qualité: (Mme ou Mlle) Paulmier, Genevieve.
      Nom, qualité: (M.) Leguay, Guillaume.
      Profession: garde des depots de la marine, Paris
    - Succession, renonciation., 14 février 1761; MC/ET/VI/744
      Nom, qualité: (M.) Autreau, Louis.
      Profession: peintre de l'academie royale, Paris
    - Rente sur le roi, transport, aides et gabelles emission 1720., 16 février 1761; MC/ET/VI/744
      Nom, qualité: (M.) Durieux, Pierre.
      Profession: prêtre, Paris.
      Nom, qualité: (M.) Dubray, Antoine.
    - Bail, boutique, Paris (Paris) rue Saint-Antoine., 18 février 1761; MC/ET/VI/744
      Nom, qualité: (M.) Chomel, Francois.
      Profession: capitaine de cavalerie.
      Nom, qualité: (M.) Dubreuille, Michel Faron.
    - Délégation., 19 février 1761; MC/ET/VI/744
      Nom, qualité: (M.) Lepine, Gilles (bourgeois, Paris), Paris.
      Nom, qualité: (M.) Tache, Jacques (bourgeois, Paris), Paris
    - Rente, quittance de rachat., 19 février 1761; MC/ET/VI/744
      Nom, qualité: (Mme ou Mlle) Motel de La Couraterie, Mare Louise.
      Nom, qualité: (M.) Lecoutellier de Lislier, Louis (comte, Lisliers), Lisliers.
      Profession: brigadier des armées.
      Nom, qualité: (M.) Thierry, Hubert
    - Bail, boutique, Paris (Paris) rue de la Mortellerie., 19 février 1761; MC/ET/VI/744
      Nom, qualité: (Mme ou Mlle) Legretz, Marie Madeleine.
      Nom, qualité: (M.) Reton, Michel (bourgeois, Paris), Paris
    - Inventaire après décès., 19 février 1761; MC/ET/VI/744
      Nom, qualité: (M.) Defrance, Charles.
      Profession: intendant prive, Paris, Belleville
    - Obligation., 21 février 1761; MC/ET/VI/744
      Nom, qualité: (Mme ou Mlle) Mousson, Philiberte.
      Nom, qualité: (M.) Bardin, Andre.
      Profession: tailleur de pierre.
      Nom, qualité: (M.) Bare, Martin.
      Profession: charpentier (cpn), Paris
      obligation
    - Bail, boutique, Paris (Paris) rue de l'Oseille., 23 février 1761; MC/ET/VI/744
      Nom, qualité: (Mme ou Mlle) Voisin, Marie Madeleine.
      Nom, qualité: (M.) Chazal, Etienne.
      Profession: sellier (maître), Paris.
      Nom, qualité: (M.) Esneu, Jean Guillaume.
      Profession: sellier (maître), Paris
    - Inventaire après décès., 23 février 1761; MC/ET/VI/744